【裁判字號】    99,簡,525
【裁判日期】    990921
【裁判案由】    勞保
【裁判全文】
臺北高等行政法院判決
                                       99年度簡字第525號
原      告  甲○○
被      告  勞工保險局
代  表  人  乙○○○○○○○
上列當事人間勞保事件，原告不服行政院勞工委員會中華民國99
年6 月4 日勞訴字第0990004390號訴願決定，提起行政訴訟，本
院判決如下：
    主  文
原告之訴駁回。
訴訟費用由原告負擔。
    事實及理由
一、程序事項：
    本件因勞工保險條例所生公法上財產關係涉訟，其標的之金
    額為新臺幣（下同）40萬元（參見原告99年7 月20日之行政
    訴訟陳報狀，見本院卷第48頁），依行政訴訟法第229 條第
    1 項第3 款規定，應適用簡易程序，合先敘明。
二、事實概要：
    緣投保單位丙○○律師被保險人甲○○即原告於民國（下同
    ）98年3月16日因胰臟頭部腫瘤申請失能給付。前經被告審
    查，原告於88年11月19日已因同一疾病致胸腹部臟器失能，
    領取第7等級失能給付（原殘廢給付）在案，此次申請因失
    能等級並未提高，乃核定不予給付。原告不服，向勞工保險
    監理委員會申請審議，經該會審定「原核定撤銷，由勞工保
    險局查明後另為適法之處分」，經被告重新審查，以原告之
    失能程度並未加重，仍符合現行勞工保險失能給付標準附表
    第7-4項第7等級，因失能等級並未提高，乃以98年8月26日
    保給殘字第09860659190號函（下稱原處分）核定不予給付
    。原告不服，向勞工保險監理委員會申請審議，亦經該會於
    98年12月28日以98保監審字第4838號審定書（下稱爭議審定
    ）審定申請審議駁回後，原告仍表不服，提起訴願，亦遭決
    定駁回，遂向本院提起行政訴訟。
三、本件原告主張：
（一）原因事實(本件失能給付申請、處分、審議及訴願之經過
      原委)：
    1.原告於87年11月間切除部分胰臟（即胰臟頭部），嗣於91
      年3月間致生糖尿病迄今多年，因聞勞工委員會（即訴願
      決定機關）於97年12月25日以「勞保3字第0970140672號
      令」修訂完成之「勞工保險失能給付標準（及其附表）」
      ，自98年1月1日生效施行，遂於98年2月13日投書「勞工
      保險局（即被告）全球資訊網」之意見信箱，向被告詢問
      有關原告如何就該新修訂附表中增訂之有關「因切除胰臟
      頭部（癌症腫瘤）致罹患糖尿病，且病情迄今仍加重中之
      『勞工保險失能給付標準附表第7-25項』第九等級失能給
      付」提出申請等事宜，原告之詢問函經被告於2月16日轉
      其業務主管單位（即給付處傷殘給付科）處理後，被告嗣
      於2月19日以電子郵件回覆原告表示得依法「向本局申請
      失能給付」；原告隨即於3月11日持被告寄送予原告之空
      白「勞工保險失能診斷書」前往臺大醫院，請求醫師開具
      失能診斷書。
    2.原告於苦等約3週後之3月31日前往醫院領取「勞工保險失
      能診斷書逕寄勞工保險局證明書」，尚未及將之連同「勞
      工保險失能給付申請書及給付收據」一併寄送被告（按：
      原告嗣於4月7日以雙掛號郵件一併寄出，經被告於4月8日
      收文）之前，原告竟於4月2日即收到被告（之給付處傷殘
      給付科）僅單純依據其於3月16日所收受由臺大醫院逕寄
      之「（98年3月11日）勞工保險失能診斷書」，而急於98
      年4月1日作成「核定不予給付」之「保給殘字第09860252
      740號」駁回公函，理由略為：「……台端因胰臟頭部腫
      瘤申請失能給付案，經查台端於88年12月已因同一疾病致
      胸腹部臟器失能，領取第7等級失能給付（原殘廢給付）
      在案。此次申請，……台端失能程度仍符合現行失能給付
      標準附表第7-4項第7等級，因失能等級並未提高，所請失
      能給付應不予給付。另來件缺附勞工保險失能給付申請書
      及給付收據……」顯然誤認原告係擬就「胰臟頭部腫瘤」
      申請失能給付（按：原告實係就「胰臟部分切除致糖尿病
      及致原患糖尿病加重者」申請失能給付），且錯將「糖尿
      病」與「胰臟腫瘤」認係同一疾病（按：糖尿病與胰臟頭
      部所患癌症腫瘤顯為不同疾病）。
    3.雖被告於作成98年4月1日保給殘字第09860252740號函時
      ，原告尚未正式提出「勞工保險失能給付申請書及給付收
      據」（按：原告於其上明確表明本次係為申請勞工保險失
      能給付標準第7-25項第九等級之失能給付），惟如前述，
      被告之給付處傷殘給付科早於98年2月間即已經由原告之
      詢問函知悉原告嗣後將就原告於91年3月間所致生第7-25
      項失能項目之有關「致生糖尿病及病情加重」失能狀態，
      於請求醫院開具「勞工保險失能診斷書」後，據以申請失
      能給付，此與原告於88年間係單純就「切除胰臟頭部惡性
      腫瘤」申請該不同於「糖尿病」所致生之殘廢給付有所不
      同，乃被告第一次核定函之說明中，悉未針對有關原告申
      請給付所據之「致生糖尿病及病情加重」失能狀態，說明
      任何否准之相關具體理由與法令依據，致其審查程序與核
      定之實體內容均明顯有可議之處！是原告乃依法申請審議
      。
    4.雖審議機關勞工保險監理委員會仍錯認「原告係於98年3
      月16日因胰臟頭部腫瘤申請失能給付」，幸經其明察被告
      第一次核定違誤之處，於98年6月19日審定：「原核定（
      按：即98年4月1日保給殘字第09860252740號函）撤銷，
      由勞工保險局查明後另為適法之處分」；惟被告仍於98年
      8月26日以原處分稱：「……經本局……重新審查，台端
      於88年12月因胰臟頭部腫瘤接受外科切除後已領取第7等
      級失能給付（原殘廢給付）在案。其後病況穩定，失能程
      度並未加重，此次申請，經綜合衡量台端失能程度仍符合
      現行失能給付標準附表第7-4項第7等級，因失能等級並未
      提高，本局核定所請失能給付應不予給付。」云云為由，
      再次未就原告申請給付所據之「因胰臟頭部惡性腫瘤（癌
      症）接受外科手術切除後『致生糖尿病』及迄今仍『病情
      陸續加重』」之加重失能狀態，予以整體審查、衡量，遽
      然否准原告之失能給付申請，原告自然不服該違法而損害
      原告所享有權利暨法律上利益之原處分，遂二次向勞工保
      險監理委員會提出審議之申請。
    5.就上述幾乎相同於被告98年4月1日保給殘字第0986025274
      0號函內容之原處分，勞工保險監理委員會一反其為98年6
      月19日審定時所處立場，竟全盤接受被告之說法，即以：
      「……本案經勞工保險局……送請該局特約專科醫師提供
      之醫理見解略以：『劉君88年12月因胰臟頭部腫瘤接受外
      科切除後已符合第7級之失能給付。其後病況穩定，失能
      程度並未加重。於98年3月11日診斷失能時，仍屬第7-4項
      第7級。』嗣經本會送請特約專科醫師審查，據醫理見解
      表示：『本案據98年3月11日國立臺灣大學附設醫院出具
      之失能診斷書及該院病歷資料，劉君所患胰臟腫瘤已於88
      年11月2日接受手術治療。此次審定失能於開具失能診斷
      書時，並未復發或轉移，術後當造成工作阻害，終身僅能
      從事輕便工作，勞工保險局核定劉君所患符合失能給付標
      準附表第7-4項第7等級，並無不當，此次失能等級並未提
      高。』……咸認劉君所患符合失能給付標準附表第7-4項
      第7等級。」云云為由，於98年12月18日審定駁回原告之
      審議申請。
    6.案經原告不服被告原處分與勞工保險監理委員會98年12月
      18日審定，而於99年1月22日依法提起訴願，勞工委員會
      仍以「訴願人於98年3月16日因胰臟頭部腫瘤申請失能給
      付」之錯誤案由為前提事實，單單僅以照抄自勞工保險監
      理委員會98年12月18日審定書之：「……本件業經勞工保
      險局及勞工保險監理委員會徵詢特約專科醫師……咸認訴
      願人所患失能等級仍符合勞工保險條例失能給付標準附表
      第7-4項第7等級之請領標準。……從而勞工保險局據以作
      成之原核定（按：即原處分）而不予給付，尚難謂有違誤
      ，勞工保險監理委員會遞予維持，亦無不合。」云云為由
      ，於99年5月28日決定駁回原告之訴願。
    7.按如同被告、勞工保險監理委員會二者本身或二者之特約
      專科醫師一般，勞工委員會就原告申請給付所據之「因胰
      臟頭部惡性腫瘤（癌症）接受外科手術切除後『致生糖尿
      病』及迄今仍『病情陸續加重』」之加重失能狀態，於訴
      願決定書之理由中仍隻字未提，未見有審認、說明任何否
      准該有關申請第7-25項失能項目給付之相關具體理由與法
      令依據，原告誠難甘服，爰依法遵期提起本件訴訟，鑒請
      本院賜判決撤銷訴願決定及原處分，並命被告對原告作成
      「核定准予失能給付」之適法行政處分。
（二）原告申請本件失能給付之法令依據：
    1.依「勞工保險條例」第53條第1項規定：「被保險人遭遇
      普通傷害或罹患普通疾病，經治療後，症狀固定，再行治
      療仍不能期待其治療效果，經保險人自設或特約醫院診斷
      為永久失能，並符合失能給付標準規定者，得按其平均月
      投保薪資，依規定之給付標準，請領失能補助費。」及同
      條例第55條第1項規定：「被保險人之身體原已局部失能
      ，再因傷病致身體之同一部位失能程度加重或不同部位發
      生失能者，保險人應按其加重部分之失能程度，依失能給
      付標準計算發給失能給付。但合計不得超過第一等級之給
      付標準。」所示，原已局部失能（且永久失能）之同一部
      位，嗣後如有失能程度加重情形，被保險人依法得就該加
      重部分之失能程度請領失能給付。
    2.另按勞工委員會於97年12月25日修訂完成，並自98年1月1
      日施行之「勞工保險失能給付標準（下稱給付標準）」第
      2條、第5條、第6條第2項第1、2、3款及「勞工保險失能
      給付標準附表（下稱附表）」之相關規定，有關「7.胸腹
      部臟器（按：包含胰臟）」之失能種類中：
      (1)如被保險人之失能狀態僅符合附表之第7-25項「胰臟部
        分切除致糖尿病或致原患糖尿病加重者」單一失能項目
        時，依給付標準第6條第2項第1款之規定，應即按第9等
        級失能等級核定之，一次發給給付日數為280日平均日
        投保薪資之失能給付；
      (2)設被保險人之失能狀態係同時符合附表之第7-4項「胸
        腹部臟器機能遺存顯著失能，終身僅能從事輕便工作者
        」及第7-25 項「胰臟部分切除致糖尿病或致原患糖尿
        病加重者」兩失能項目時，因第7-4項之失能等級為第
        七等級（給付日數為440日），第7-25項為第9等級（給
        付日數為280日），兩項目之失能等級係介於第14等級
        至第1 等級之間，則依給付標準第6 條第2 項第2 款、
        第3 款之規定，應按兩項目中之最高失能等級（即第7
        等級）再升一等級，而核定發給被保險人第6 等級（給
        付日數為540 日）之失能給付。
    3.再按勞工委員會98年9月30日勞保2字第0980140473號函第
      （一）點所示：「依勞工保險失能給付標準第6條第2項第
      2款規定，被保險人之失能狀態符合本標準附表之任何兩
      項目以上者，除依第3款至第6款規定辦理外，按其最高失
      能等級核定之。按有關被保險人失能給付之審核，已於上
      開標準及其附表所定之審核基準明定之，故被保險人之身
      體原已局部失能，再因傷病致身體之同一部位失能程度加
      重或不同部位發生失能者，保險人應依失能給付標準及其
      附表規定，綜合審定其失能程度並核定其失能等級，扣除
      原已局部失能給付部分核給失能給付。」則被保險人雖已
      領取原局部失能（按：設為附表第7-4項目第7等級）之給
      付，然於既有之原局部失能狀態外，再因疾病致身體之同
      一部位發生失能程度加重（按：設為附表第7-25項目第9
      等級）之加重失能狀態者，既被保險人之失能狀態符合附
      表中之任何兩項目，被告依給付標準第6條第2項第3款規
      定辦理結果，自應綜合審定被保險人之全盤失能程度，按
      該兩項目中之最高失能等級（即第7等級）再升一等級，
      而核定為第6等級（給付日數為540日），並於扣除因原局
      部失能已發給之給付部分（即已依第七等級給付440日之
      失能給付）後，核給被保險人給付日數為100日之失能給
      付。
（三）按被告於原處分之「說明二」中、勞工保險監理委員會於
      98年12月18日審定書之「理由第一段」中、勞工委員會於
      訴願決定書之「理由第一段」中，除引用附表內有關「7.
      胸腹部臟器」之失能審核標準第3點規定外，復引用第4點
      規定。查該失能審核標準第3點規定：「胸腹部臟器失能
      等級之審定：胸腹部臟器機能遺存失能須將全部症狀綜合
      衡量，對於永久喪失勞動能力與影響日常生活或社會活動
      之狀態及須他人扶助之情況，綜合審定其等級。」係配合
      失能項目「第7-1~7-5項」之失能狀態為說明，此與原告
      原已局部失能狀態所屬第7-4項失能項目之失能等級審定
      有關；惟該失能審核標準第4點規定，則係有關「二種以
      上胸腹部器官同時併存失能」時之失能等級審定原則，縱
      認原告因「胰臟頭部切除『致』於91年3月間罹患糖尿病
      ，且病情迄今仍有加重」之加重失能狀態，與原告早前自
      87年11月間「切除胰臟頭部惡性腫瘤（癌症）」後至91年
      3 月間罹患糖尿病以前之原局部失能狀態有原因結果之關
      聯，惟原告之情形顯然非屬「二種以上不同器官」併同失
      能之狀態（按：糖尿病與胰臟癌雖非屬同一疾病，但該二
      種不同疾病非必為二種以上不同器官生病；於同一種器官
      上發生二種以上之不同疾病，事所常見），是該失能審核
      標準第4 點規定中所謂：「胸腹部臟器諸器官中，有二種
      以上器官同時併存失能時，須將所有症狀綜合衡量，並依
      前述原則，綜合審定，不得按各個器官失能等級合併再為
      提高等級。」云云，於本件失能給付之申請並無適用之餘
      地，即此失能審核標準第4 點之規定實與原告所申請給付
      之准駁無涉！則單由被告、勞工保險監理委員會及勞工委
      員會竟均援引此無關本件之第4 點審核標準規定為作成原
      處分、98年12月18日審定及訴願決定之依據之一，即可窺
      知其結果必生不當且違法之處分、審定及決定矣！
（四）次按被告於原處分中引用「勞工保險條例第55條第1項規
      定」，遞以「說明三」敘及：「台端於88年12月間已因同
      一疾病致胸腹部臟器失能，領取第7等級失能給付（原殘
      廢給付）在案。此次申請，經本局於98年4月1日以保給殘
      字第09860252740號函核定台端失能程度仍符合現行失能
      給付標準附表第7-4項第7等級，因失能等級並未提高，所
      請失能給付不予給付」云云，以及於「說明五」中敘及：
      「……經本局……重新審查，台端於88年12月因胰臟頭部
      腫瘤接受外科切除後已領取第7等級失能給付（原殘廢給
      付）在案。其後病況穩定，失能程度並未加重，此次申請
      ，經綜合衡量台端失能程度仍符合現行失能給付標準附表
      第7-4項第7等級，因失能等級並未提高，本局核定所請失
      能給付應不予給付」云云，並以之作為否准原告申請給付
      之理由，則顯有違背、逾越或曲解法令規定、不正確適用
      法令規定，甚至於無法律授權而對原告妄加不必要之限制
      ，具有違反法律邏輯、解釋論理之諸多高度謬誤之處；勞
      工保險監理委員會不查而率然維持被告之該等見解，並於
      98年12月18日審定「理由第三段」中謂：「……嗣經本會
      送請特約專科醫師審查，……表示：『……劉君所患胰臟
      腫瘤已於88年11月2日接受手術治療。此次審定失能於開
      具失能診斷書時，並未復發或轉移，術後當造成工作阻害
      ，終身僅能從事輕便工作，勞工保險局核定劉君所患符合
      失能給付標準附表第7-4項第7等級，並無不當，此次失能
      等級並未提高。』」云云，勞工委員會之訴願決定「理由
      第二段」亦僅以：「……被保險人之失能症狀及程度……
      雖以專門醫師診斷證明為依據，在無法確定失能等級及給
      付與否之前，尚須審酌……特約專科醫師提供之專業意見
      等，以為審核之依據，然最終審查之核定權仍在原處分機
      關……」一語輕鬆帶過，而與被告及勞工保險監理委員會
      為相同之認定，並未就原告前引申請本件失能給付之法令
      規定應如何適用予以說明，，均同屬理由不備與違法不當
      ，侵害原告之勞保權益至明！茲分點一一駁斥如下：
    1.爭點1：就有關原告「切除胰臟『頭部』惡性腫瘤」之附
      表第7-4項目原局部失能狀態之失能等級而言，能否認仍
      維持在原有之第7等級？誠有疑義。蓋雖臺大醫院於88年2
      月4日就原告因胰臟惡性腫瘤切除「頭部」時所出具之「
      勞工保險殘廢診斷書」中，勾填有「前項殘廢無好轉可能
      （即永久殘廢）」之殘廢詳況，且原告所患之胰臟惡性腫
      瘤迄今尚無復發或轉移情形；惟原告實際上嗣因原未經切
      除之胰臟「尾部」萎縮，故所餘萎縮後之半顆胰臟已經完
      全無法自行分泌胰島素，即因胰臟頭部切除後，尾部發生
      萎縮情形，而於91年3月間致生糖尿病且病情迄今仍有加
      重，則依給付標準第6條第2項第6款規定及附表內有關「
      7.胸腹部臟器」失能審核標準之第3點規定，於綜合衡量
      原告如上所述之加重失能程度及目前之全部症狀後，實應
      比照附表所定之其他失能狀態，就原告「切除胰臟頭部惡
      性腫瘤」部分之目前失能程度綜合審定為比原所核定之第
      7-4項第7等級更高之失能等級！被告（含其特約專科醫師
      ）、勞工保險監理委員會（含其特約專科醫師）及勞工委
      員會就其等所認定之反於原告身體現狀之「因胰臟頭部腫
      瘤接受外科切除後……其後病況穩定，失能程度並未加重
      」云云，並未具體說明其認定理由、依據何在？難道「原
      尚有半顆胰臟，後該半顆胰臟均已萎縮」、「原半顆胰臟
      尚得分泌胰島素而未罹患糖尿病，後因體內無法分泌胰島
      素而致生糖尿病」，是「病況穩定，失能程度並未加重」
      ？誰人能接受？就胰臟頭部之切除而言，固屬「永久殘廢
      （因該經切除之胰臟頭部，無法再生）」，然不能因此即
      指「臺大醫院於88年間診斷原告『永久殘廢』，係已包括
      衡量日後原告必將致生糖尿病之症狀在內」而言，蓋胰臟
      經切除頭部後，若所餘胰臟尾部尚得分泌消化所需之足量
      胰島素，不至於必罹患糖尿病；反面言之，切除胰臟頭部
      縱已肇致「永久殘廢」，亦不能因此即排除「所餘胰臟尾
      部再度惡化（即發生胰臟尾部萎縮、胰臟全無絲毫原有功
      能等失能狀態、程度之情形）」之可能性！且就原告而言
      ，雖幸未發生癌細胞轉移或復發之情形，然此胰臟器官本
      身之再惡化可能性，確實已具體化在原告身上！誠應認原
      告「因胰臟頭部腫瘤接受外科切除後，病況明顯逐步惡化
      ，失能程度迄今仍次第加重中，失能等級至少已提高為第
      六等級（給付日數為540日）」，方屬正辦；
    2.爭點2：退步言之，縱使不認為原告有關「切除胰臟頭部
      惡性腫瘤」之原局部失能狀態之失能等級於今日應有所提
      高，然就原告「胰臟部分切除致糖尿病或致原患糖尿病加
      重者」此一加重失能狀態之失能等級而言，原告確實係因
      未經切除之胰臟尾部萎縮，致身體原已局部失能之同一部
      位（按：即胰臟。請參照勞工保險條例施行細則第74條規
      定：「本條例第55條第1項所稱同一部位，指與失能種類
      部位同一者。」）失能程度加重，而於91年3月間「致糖
      尿病」，且因經口服降血糖藥物仍不能完善控制血糖值，
      再自91 年4月2日起注射胰島素，日、夜間所施打單位於
      近日亦陸續增多，即現仍有「致原患糖尿病加重」之狀態
      （按：台大醫院逕寄被告之「勞工保險失能診斷書」第9
      頁第4.點已明確勾填，原告符合第7-25項失能項目「胰臟
      切除百分之五十/是因胰臟部分切除致糖尿病或致原患糖
      尿病加重」之失能狀態），則原告亦應得依據勞工保險條
      例第55條第1項所規定：「被保險人之身體原已局部失能
      ，再因傷病致身體之同一部位失能程度加重或不同部位發
      生失能者，保險人應按其加重部位之失能程度，依失能給
      付標準計算發給失能給付。但合計不得超過第一等級之給
      付標準。」有關於加重失能部位/程度之規範，直接主張
      附表中第7-25項失能項目所明定之第9失能等級，向被告
      申請核發給付日數為280日之失能給付。
      (1)蓋光此「加重部位之失能程度」、「本身」（按：即致
        糖尿病及致原患糖尿病加重，終身僅能從事輕便工作…
        …詳見本件「勞工保險失能診斷書」第10頁第6 點勾填
        原告之「工作能力」為「終身僅能從事輕便工作」）之
        失能等級即高達第9 等級，縱較之「原局部失能程度」
        （按：即因胰臟惡性腫瘤而切除頭部，術後仍有消化功
        能障礙，無好轉可能，只宜輕度工作……詳見「勞工保
        險殘廢診斷書」中之殘廢程度記載「病人術後仍有消化
        功能障礙，只宜輕度工作」）之殘廢第七等級係較低等
        級，但勞工保險條例第55條第1 項規定之條文，僅係單
        純規定：『……，保險人應按其加重部位之失能程度發
        給失能給付』，而非規定：『……，其失能等級若較原
        已局部失能之等級有所提高，保險人應按其加重部位之
        失能程度發給失能給付』，被告（含其特約專科醫師）
        、勞工保險監理委員會（含其特約專科醫師）及勞工委
        員會自不得無法律授權而自行增設「須失能等級有所提
        高」之超越母法（即勞工保險條例第55條第1 項規定）
        且屬不必要限制之內規，並進而以之否准原告得單純就
        該加重部位之失能程度、等級，申請第7-25項失能項目
        、第九失能等級、給付日數280 日之失能給付！設被告
        果真得依其設限而否准原告單純就加重失能部位之失能
        程度、等級申請給付，則勞工委員會依「台灣消化系醫
        學會」之建議於97年12月25日新增給付標準第7-25 項
        失能項目之良法美意，豈非僅係聊備一格之空中樓閣而
        毫無適用之餘地？懇請本院明鑒。
      (2)此對照勞工保險條例第55條第3項規定：「前二項被保
        險人在勞工保險有效期間原已局部失能，而未請領失能
        給付者，保險人應按其加重後之失能程度，依失能給付
        標準計算發給失能給付。」亦可知被保險人原已局部失
        能，而未曾請領失能給付者，嗣後係依第3項就加重失
        能程度請領之；而被保險人原已局部失能，且曾經請領
        失能給付者，則嗣後係依第1項就加重失能部位之失能
        程度請領之。此即同條第1 項、第3 項規定之區別所在
        。立法者並未禁止被保險人已就原局部失能請領失能給
        付後，不得於日後再就加重失能部分之失能程度請領失
        能給付；反而係以法律明文許可。又同條第3 項規定同
        樣未設有、且理論上不可能設有" 須失能程度加重後之
        失能等級較原已局部失能之等級有所提高，始准予發給
        失能給付" 之不必要限制；蓋因被保險人就原局部失能
        既未曾請領給付，而於嗣後失能程度加重時始一次請領
        ，自無從於請領時稱此加重時點之失能等級，較原局部
        失能時之等級有所提高，亦即前因未請領給付而未經被
        告核定有任何失能等級，日後何來「提高」之可言？且
        前此原局部失能之具體程度如何，亦難於日後有所加重
        時，再由被告予以回溯、客觀評估，蓋已時過境遷、無
        從於事後加以科學檢驗矣。
      (3)復因第7-25項之加重失能程度明定為第9失能等級，給
        付日數為280日，經與原告前已領取殘廢給付之第7-4項
        原局部失能程度為第7等級，其給付日數為440日，二者
        合計結果，給付日數尚未超過1200日，故原告如直接依
        據勞工保險條例第55條第1項規定而申請被告單獨核發
        第7-25項加重失能程度之280日失能給付，亦未違反同
        條項但書所定：「但合計不得超過第一等級（按：給付
        日數為1200日）之給付標準。」之限制規定。
      (4)爭點3：另應強調者，原告雖有於88年12月間申領殘廢
        給付，惟彼時係針對「切除胰臟惡性腫瘤，手術後之消
        化功能障礙無好轉可能，只宜輕度工作」之原局部失能
        程度所為，縱此失能狀態現仍（永久）殘存中，但與原
        告現同時存有之「罹患糖尿病且病情加重中，終身僅能
        從事輕便工作」之加重失能程度，如前所述，絕非屬「
        同一疾病」所引發，蓋前者為「胰臟惡性腫瘤（癌症）
        」，後者為「糖尿病（非癌症）」，縱使得稱之為係「
        身體之同一部位之疾病」，然焉能認係「同一疾病」？
        ！是原告自得依勞工保險條例第55條第1項規定，就加
        重部位之失能程度請領失能給付；被告自不得依據非原
        告之疾病現況，且法無明文規定之要件，即以「被保險
        人就同一疾病前已申領殘廢給付，現該同一疾病之失能
        等級既未提高」為由，輕率並違法地否准原告之本件給
        付申請！更況勞工保險條例第55條第1項規定所稱之「
        ……再因傷病致身體之同一部位失能程度加重……」，
        並未排除與原局部失能之肇致成因（即傷害或疾病）為
        同一疾病之情形！
    3.爭點4：再退萬步言，如本院認原告不得直接依據勞工保
      險條例第55條第1項規定，就原告加重部位之失能程度，
      依附表第7-25項失能項目所明定之第九等級，向被告單獨
      申請280日之失能給付；然因原告目前係同時殘存有「切
      除胰臟惡性腫瘤，手術後之消化功能障礙無好轉可能，只
      宜輕度工作/所患胰臟腫瘤已於88年11月2日接受手術治療
      ，並未復發或轉移，術後當造成工作阻害，終身僅能從事
      輕便工作」之原局部失能狀態/程度（按：原告現仍殘存
      此「原局部失能狀態/程度」，除業經臺大醫院於88年2月
      4日出具「勞工保險殘廢診斷書」時，已診斷原告為「永
      久殘廢」外，亦已為被告於98年4月1日保給殘字第098602
      52740號函核定函之「說明三」、原處分之「說明三」及
      「說明五」中，為勞工保險監理委員會於98年12月18日審
      定之「理由第三段」中，以及勞工委員會於訴願決定之「
      理由第四段」中所自認），以及「致生糖尿病且病情加重
      中，終身僅能從事輕便工作」之加重失能狀態/程度（按
      ：本件「勞工保險失能診斷書」第10頁第六點勾填原告之
      「工作能力」為「終身僅能從事輕便工作」）二種情形，
      即同時符合附表之兩項目即第7-4項（按：為第7失能等級
      ，給付日數440日）與第7-25項（按：為第9失能等級，給
      付日數280日）兩失能項目，依給付標準第6條第2項第2、
      3款之規定，應按其中最高失能等級（按：即為第7等級）
      再升一等級，而核定原告之失能等級為第6等級。又第6等
      級之給付日數為540日，並未超過原各該第7等級及第9等
      級給付日數之合計數（440日＋280日＝720日），故依給
      付標準第6條第2項第7款規定之反面解釋，仍係以540日為
      給付日數。嗣再依前述勞工委員會98年9月30日勞保2字第
      0980140473號函第（一）點，於扣除原告已於88年12月間
      申領之440日原局部失能（殘廢）給付部分後，核給原告
      100日之失能給付。
（五）綜上，被告處分駁回原告申請本件失能給付之結論與法律
      見解，顯已逾越、誤斷或有意不採法令之明文規定，恣意
      且妄自增設法無明文之限制，而不當侵害原告依法請領失
      能給付之權利，勞工保險監理委員會率予審定維持、勞工
      委員會駁回原告之訴願，同屬違法不當。原告聲明求為撤
      銷訴願決定及原處分，即為有理由，請求判決如訴之聲明
      所示，用保原告合法勞保權益。
（六）綜上所述，聲明求為判決：
    1.訴願決定及原處分均撤銷。
    2.被告對於原告98年4月7日申請勞工保險失能給付事件，應
      作成「核定准予給付」之行政處分。
    3.訴訟費用由被告負擔。
四、被告則以：
（一）按勞工保險條例第28條規定：「保險人為審核保險給付或
      勞工保險監理委員會為審議爭議案件認有必要者，得向被
      保險人、受益人、投保單位、各該醫院、診所或領有執業
      執照之醫師、助產士等要求提出報告，或調閱各該醫院、
      診所及投保單位之病歷、薪資帳冊、檢查化驗紀錄或放射
      線診斷攝影片(Ｘ光照片)及其他有關文件，被保險人、受
      益人、投保單位、各該醫院、診所及領有執業執照之醫師
      或助產士等均不得拒絕。」第53條規定：「被保險人遭遇
      普通傷害或罹患普通疾病，經治療後，症狀固定，再行治
      療仍不能期待其治療效果，經保險人自設或特約醫院診斷
      為永久失能，並符合失能給付標準規定者，得按其平均月
      投保薪資，依規定之給付標準，請領失能補助費。」第54
      條之1規定：「前2條失能種類、狀態、等級、給付額度、
      開具診斷書醫療機構層級及審核基準等事項之標準，由中
      央主管機關定之。」第55條規定：「被保險人之身體原已
      局部失能，再因傷病致身體之同一部位失能程度加重或不
      同部位發生失能者，保險人應按其加重部分之失能程度，
      依失能給付標準計算發給失能給付。」勞工保險條例施行
      細則第68條規定：「依本條例第53條或第54條規定請領失
      能給付者，應備下列書件：一、失能給付申請書及給付收
      據。二、失能診斷書。三、經醫學檢查者，附檢查報告及
      相關影像圖片。保險人審核失能給付，除得依本條例第56
      條規定指定全民健康保險特約醫院或醫師複檢外，並得通
      知出具失能診斷書之醫院或診所檢送相關檢查紀錄或診療
      病歷。」勞工保險失能給付標準附表第7-4失能項目「胸
      腹部臟器機能遺存顯著失能，終身僅能從事輕便工作者。
      」為第7等級失能，其失能審核標準為：「三、胸腹部臟
      器失能等級之審定：胸腹部臟器機能遺存失能須將全部症
      狀綜合衡量，對於永久喪失勞動能力與影響日常生活或社
      會生活活動之狀態及須他人扶助之情況，綜合審定其等級
      。四、胸腹部臟器諸器官中，有二種以上器官同時併存失
      能時，須將所有症狀綜合衡量，並依前述原則，綜合審定
      ，不得按各個器官失能等級合併再為提高等級。」
（二）查本件原告於98年3月16日(被告收文日期)因胰臟頭部腫
      瘤申請失能給付案，經查原告於88年12月間已因同一疾病
      致胸腹部臟器失能，領取第7等級失能給付(原殘廢給付)
      在案。此次申請，經被告於98年4月1日以保給殘字第0986
      0252740號函核定其失能程度仍符合現行失能給付標準附
      表第7-4項第7等級，因失能等級並未提高，所請失能給付
      不予給付在案。原告不服被告核定，申請審議，依勞工保
      險監理委員會98年6月29日98保監審字第1783號審定書審
      定：「原核定撤銷，由勞工保險局查明後另為適法之處分
      」。理由略謂，「嗣經本會送請特約醫師審查，據醫理見
      解表示：『本案訴願人因胰臟頭部腫瘤申請失能給付，卷
      中僅附國立臺灣大學醫學院附設醫院98年3月11日出具之
      失能診斷書，未附審定成殘前後之病情資料，未見被告專
      科醫師簽具意見，即遽以核定，恐失嚴謹。應對前開病情
      資料查明後再為認定。』」嗣經被告依前揭審定意旨，調
      取台大醫院之病歷資料連同全案資料，送請被告特約專科
      醫師提供之醫理見解略以：「原告88年12月因胰臟頭部腫
      瘤接受外科切除後已接受第7級之失能給付。其後病況穩
      定，失能程度並未加重，病況於98年3月11日診斷失能時
      ，仍屬第7-4項第7級。」據此，原告於88年12月因胰臟頭
      部腫瘤接受外科切除後已領取第7等級失能給付(原殘廢給
      付)在案。其後病況穩定，失能程度並未加重，此次申請
      ，經綜合衡量原告失能程度仍符合現行失能給付標準附表
      第7-4項第7等級，因失能等級並未提高，被告於98年8月
      26日以原處分核定所請失能給付不予給付。原告不服，再
      次申請審議，理由略稱：「本人切除胰臟頭部惡性腫瘤之
      目前失能程度比原認定第7-4項第7等級高。本人得單獨就
      該加重失能部位之失能程度、等級申請第7-25項第9等級
      280日。被告不得以被保險人就同一疾病前已領取殘廢給
      付，現同一疾病之失能等級既未提高為由，違法否准本人
      之申請。應核定申請人失能等級至少為第6等級，請重新
      審查。」乙節，嗣經勞工保險監理委員會送請特約專科醫
      師審查，據醫理見解表示：「本案據98年3月11日國立臺
      灣大學附設醫院出具之失能診斷書及該院病歷資料，原告
      所患胰臟腫瘤已於87年11月2日接受手術治療。此次審定
      失能於開具失能診斷書時，並未復發或轉移，術後當造成
      工作阻害，終身僅能從事輕便工作，勞工保險局核定原告
      所患符合失能給付標準附表第7-4項第7等級，並無不當，
      此次失能等級並未提高。」綜上，該會認本案被告原核定
      應無不當而審定駁回。原告仍不服，提起訴願，亦經行政
      院勞工委員會決定駁回在案。
（三）原告雖訴稱略以：本人確實因未經切除之胰臟尾部萎縮，
      已經完全無法自行分泌胰島素，致91年3月間得到糖尿病
      ，已屬身體原已局部失能之同一部位（即胰臟）失能程度
      加重，本人失能程度符合第7-4項第7等級及第7-25項第9
      等級，合併升等為第6 等級，給付日數540 日，扣除原領
      440 日，應核給100 日失能給付乙節，查被告審核失能給
      付之承辦人員均為一般行政人員，而失能給付之申請給付
      與否及等級之判定，常涉專業醫理之判斷，並非原告或被
      告一般承辦人員所能逕行認定，故被告於審核給付案件時
      ，除以被保險人或受益人檢附之保險資料、診斷書等書面
      資料予以審核外，如有必要，亦須另外徵詢專科醫師意見
      或實地派員訪查瞭解實情等，故法令明文規定被告或勞工
      保險監理委員會為審核保險給付或爭議事項，得調查有關
      之文件，得另行指定醫院或醫師複檢、並得通知出具診斷
      書之醫院診所檢送必要之有關診療病歷等，即雖以專門醫
      師診斷證明為依據，在無法確定失能等級及給付與否之前
      ，尚須審酌相關病歷檢查報告、訪查報告及特約專科醫師
      提供之專業意見等，以為審核之依據，然最終審查之核定
      權仍在被告，合先敘明。又本件經被告及勞工保險監理委
      員會徵詢特約專科醫師就原告所送失能診斷書及相關病歷
      資料提供審查意見如前述，咸認原告所患失能等級仍符合
      勞工保險失能給付標準附表第7-4 項第7 等級之請領標準
      。從而被告據以作成之原核定而不予給付，並無違誤。綜
      上，原告所訴顯係誤解法令，委無足採。從而揆諸首揭規
      定原處分並無違法或不當，應予維持。至原告訴稱略以：
      其於98年2 月13日投書被告全球資訊網之意見信箱，詢問
      有關如何就新修訂之勞工保險失能給付標準附表「切除胰
      臟頭部致罹患糖尿病且病情迄今仍加重之第7-25項第9 等
      級失能給付」提出申請等事宜，被告嗣於同年2 月19日以
      電子郵件回覆原告得依法「向本局申請失能給付」，原告
      隨即於3 月11日持空白「勞工保險失能診斷書」前往臺大
      醫院請求醫師開具失能診斷書乙節，惟原告當時並未告知
      其於88年12月間已因同一疾病致胸腹部臟器失能，領取第
      7 等級失能給付( 原殘廢給付) 在案，被告始回覆其得依
      法「向本局申請失能給付」，併予敘明。
（四）綜上所述，原處分及訴願決定均無違誤等語，資為抗辯，
      並聲明求為判決駁回原告之訴，訴訟費用由原告負擔。
五、上開事實概要欄所述之事實，除後列之爭點事項外，其餘為
    兩造所不爭執，並有98年3 月31日失能給付受理編審清單、
    98年4 月7 日勞工保險失能給付申請書及給付收據、臺閩地
    區勞工保險局普通殘廢88年12月4 日現今給付核定撥付清單
    、88年2 月原告之勞工保險給付申請書、88年2 月4 日原告
    之勞工保險殘廢診斷書、被告88年11月19日88保給字第6044
    093 號函、勞工保險監理委員審議勞工保險爭議事項99年10
    月20日（88）保監審字第2673號審定書、被告98年4 月1 日
    保給殘字第09860252740 號函、98年6 月29日98保監審字第
    1783號勞工保險監理委員會保險爭議審定書、國立臺灣大學
    醫學院附設醫院98年7 月31日校附醫密字第0980005086號函
    及原告之病歷資料、特約審查醫師之審查意見（受理編號：
    殘字第098031008634號）、原處分、98年3 月16日勞工保險
    失能診斷書、勞工保險監理委員會98年12月28日保監爭字第
    0980012450號函及98保監審字第4838號審定書、原告98年2
    月13日函、被告98年2 月16日電子回覆資料、被告98年2 月
    19日電子回覆資料、國立臺灣大學醫學院附設醫院98年3 月
    11日勞工保險失能診斷證明書逕寄被告證明書、被告98年4
    月8 日收文掛號回執資料、行政院勞工委員會97年12月25日
    勞保3 字第0970140672號令訂定「勞工保險失能給付標準」
    、行政院勞工委員會98年9 月30日勞保2 字第0980140473號
    函等件附於原處分卷及本院卷可稽，堪予認定。
六、歸納兩造上述之主張，本件爭執之重點在於：被告以原告之
    失能程度並未加重，仍符合現行勞工保險失能給付標準附表
    第7-4 項第7 等級，因失能等級並未提高，乃以原處分核定
    不予給付，有無違誤？茲分述如下：
（一）按「保險人為審核保險給付或勞工保險監理委員會為審議
      爭議案件認有必要者，得向被保險人、受益人、投保單位
      、各該醫院、診所或領有執業執照之醫師、助產士等要求
      提出報告，或調閱各該醫院、診所及投保單位之病歷、薪
      資帳冊、檢查化驗紀錄或放射線診斷攝影片( Ｘ光照片)
      及其他有關文件，被保險人、受益人、投保單位、各該醫
      院、診所及領有執業執照之醫師或助產士等均不得拒絕。
      」、「被保險人遭遇普通傷害或罹患普通疾病，經治療後
      ，症狀固定，再行治療仍不能期待其治療效果，經保險人
      自設或特約醫院診斷為永久失能，並符合失能給付標準規
      定者，得按其平均月投保薪資，依規定之給付標準，請領
      失能補助費。」、「前2 條失能種類、狀態、等級、給付
      額度、開具診斷書醫療機構層級及審核基準等事項之標準
      ，由中央主管機關定之。」、「被保險人之身體原已局部
      失能，再因傷病致身體之同一部位失能程度加重或不同部
      位發生失能者，保險人應按其加重部分之失能程度，依失
      能給付標準計算發給失能給付。……。」勞工保險條例第
      28條、第53條、第54條之1 及第55條分別定有明文。次按
      「依本條例第53條或第54條規定請領失能給付者，應備下
      列書件：一、失能給付申請書及給付收據。二、失能診斷
      書。三、經醫學檢查者，附檢查報告及相關影像圖片。保
      險人審核失能給付，除得依本條例第56條規定指定全民健
      康保險特約醫院或醫師複檢外，並得通知出具失能診斷書
      之醫院或診所檢送相關檢查紀錄或診療病歷。」、「本條
      例第55條第1 項所稱同一部位，指與失能種類部位同一者
      。」勞工保險條例施行細則第68條及第74條亦分別定有明
      文。又勞工保險失能給付標準附表第7-4 失能項目「胸腹
      部臟器機能遺存顯著失能，終身僅能從事輕便工作者。」
      為第7 等級失能，其失能審核標準為：「……三、胸腹部
      臟器失能等級之審定：胸腹部臟器機能遺存失能須將全部
      症狀綜合衡量，對於永久喪失勞動能力與影響日常生活或
      社會生活活動之狀態及須他人扶助之情況，綜合審定其等
      級。四、胸腹部臟器諸器官中，有二種以上器官同時併存
      失能時，須將所有症狀綜合衡量，並依前述原則，綜合審
      定，不得按各個器官失能等級合併再為提高等級。……」
（二）經查：原告前於88年11月19日以因切除胰臟惡性腫瘤提出
      失能（原殘廢）給付申請，經勞工保險局審查，以其當時
      所患失能（原殘廢）程度已符合98年1 月1 日修正施行前
      之勞工保險殘廢給付標準表第7 等級，並核付440 日普通
      疾病失能（原殘廢）給付在案（見原處分卷第3 頁）。原
      告復於98年3 月16日以「87年10月18日至台大醫院回診，
      同年11月2 日手術切除胰臟（惡性腫瘤）頭部，88年2 月
      4 日審定殘廢，91年3 月確認導致糖尿病而口服降血糖藥
      物，同年4 月2 日開始施打胰島素迄今。」符合勞工保險
      失能給付標準附表第7- 25 項第9 等級失能給付，應可加
      重為第6 等級，並檢附國立臺灣大學醫學院附設醫院98年
      3 月11日出具之勞工保險失能診斷書提出失能給付申請（
      見原處分卷第2 頁），經被告審查後，於98年4 月1 日以
      保給殘字第09860252740 號函（見原處分卷第8 頁）核定
      其失能程度仍符合現行失能給付標準附表第7-4 項第7 等
      級，因失能等級並未提高，所請失能給付不予給付在案。
      原告不服被告核定，申請審議，依勞工保險監理委員會98
      年6 月29日98保監審字第1783號審定書審定：「原核定撤
      銷，由勞工保險局查明後另為適法之處分」。理由略謂，
      「嗣經本會送請特約醫師審查，據醫理見解表示：『本案
      訴願人因胰臟頭部腫瘤申請失能給付，卷中僅附國立臺灣
      大學醫學院附設醫院98年3 月11日出具之失能診斷書，未
      附審定成殘前後之病情資料，未見被告專科醫師簽具意見
      ，即遽以核定，恐失嚴謹。應對前開病情資料查明後再為
      認定。』」等語（見原處分卷第9 頁至第10頁）。嗣經被
      告依前揭審定意旨，調取台大醫院之病歷資料連同全案資
      料（見原處分卷第11頁至第157 頁），送請被告特約專科
      醫師提供之醫理見解略以：「原告88年12月因胰臟頭部腫
      瘤接受外科切除後已接受第7 級之失能給付。其後病況穩
      定，失能程度並未加重，病況於98年3 月11日診斷失能時
      ，仍屬第7-4 項第7 級。」（見原處分卷第158 頁）。據
      此，原告於88年12月因胰臟頭部腫瘤接受外科切除後已領
      取第7 等級失能給付( 原殘廢給付) 在案。其後病況穩定
      ，失能程度並未加重，此次申請，經綜合衡量原告失能程
      度仍符合現行失能給付標準附表第7-4 項第7 等級，因失
      能等級並未提高，被告於98年8 月26日以原處分（見原處
      分卷第159 頁）核定所請失能給付不予給付。原告不服，
      再次申請審議，理由略稱：「本人切除胰臟頭部惡性腫瘤
      之目前失能程度比原認定第7-4 項第7 等級高。本人得單
      獨就該加重失能部位之失能程度、等級申請第7-25項第9
      等級280 日。被告不得以被保險人就同一疾病前已領取殘
      廢給付，現同一疾病之失能等級既未提高為由，違法否准
      本人之申請。應核定申請人失能等級至少為第6 等級，請
      重新審查。」乙節，嗣經勞工保險監理委員會送請特約專
      科醫師審查，據醫理見解表示：「本案據98年3 月11日國
      立臺灣大學附設醫院出具之失能診斷書及該院病歷資料，
      原告所患胰臟腫瘤已於87年11月2 日接受手術治療。此次
      審定失能於開具失能診斷書時，並未復發或轉移，術後當
      造成工作阻害，終身僅能從事輕便工作，勞工保險局核定
      原告所患符合失能給付標準附表第7-4 項第7 等級，並無
      不當，此次失能等級並未提高。」等語，此有醫師審查意
      見表附於原處分卷可參（見原處分卷第162 頁至第163 頁
      ）。是以，本件業經被告及勞工保險監理委員會徵詢特約
      專科醫師就原告所送失能診斷書及相關病歷資料提供審查
      意見，業如前述，咸認原告所患失能等級仍符合勞工保險
      失能給付標準附表第7-4 項第7 等級之請領標準。從而，
      被告乃以原處分核定不予給付，揆諸前揭規定，並無違誤
      。
（三）原告雖主張：原告確實因未經切除之胰臟尾部萎縮，已經
      完全無法自行分泌胰島素，致91年3 月間得到糖尿病，已
      屬身體原已局部失能之同一部位（即胰臟）失能程度加重
      ，原告失能程度符合第7-4 項第7 等級及第7-25項第9 等
      級，合併升等為第6 等級，給付日數540 日，扣除原領44
      0 日，應核給100 日失能給付云云。惟查：被保險人之失
      能症狀及程度常涉及醫理專業領域，非勞工保險局或勞工
      保險監理委員會之一般承辦人所能逕予認定，故被告於審
      核給付案件時，除以被保險人檢附之保險資料、診斷書等
      書面資料予以審核外，如有必要，亦須另外徵詢專科醫師
      意見或實地派員訪查瞭解實情等，故法令明文規定勞工保
      險局或勞工保險監理委員會為審核保險給付或爭議事項，
      得調查有關之文件，得另行指定醫院或醫師複檢、並得通
      知出具診斷書之醫院診所檢送必要之有關診療病歷等，即
      雖以專門醫師診斷證明為依據，在無法確定失能等級及給
      付與否之前，尚須審酌相關病歷檢查報告、訪查報告及特
      約專科醫師提供之專業意見等，以為審核之依據，然最終
      審查之核定權仍在被告。又被保險人身體所遺之障害程度
      究竟該當於勞工保險條例第53條規定之勞工保險殘廢給付
      標準表列等項殘廢等級，涉及專業性、經驗性之判斷，基
      於法院審查能力有限，及司法、行政權分立之原則，法院
      原則上承認行政機關就此等事項之決定，有「判斷餘地」
      。但如行政機關之判斷有恣意濫用及其他違法情事，亦應
      承認法院得例外加以審查，其可資考量之情形包括：1 、
      行政機關所為之判斷，是否出於錯誤之事實認定或錯誤之
      資訊。2 、行政機關之判斷，是否有違一般公認之價值判
      斷標準。3 、行政機關之判斷，是否違反法定之正當程序
      。4 、作成判斷之行政機關，其組織是否合法且有判斷之
      權限。5 、行政機關之判斷，是否出於與事物無關之考量
      ，亦即違反不當連結之禁止。6 、行政機關之判斷，是否
      違反相關法治國家應遵守之原理原則，如平等原則、公益
      原則等，仍應由法院審查（釋字第553 號解釋理由書、釋
      字第319 號翁岳生等3 位大法官所提不同意見書、並參照
      學者通說見解），合先敘明。次查：被告就原告之殘廢給
      付申請，業經被告及勞工保險監理委員會徵詢特約專科醫
      師就原告所送失能診斷書及相關病歷資料提供審查意見，
      業如前述，咸認原告所患失能等級仍符合勞工保險失能給
      付標準附表第7-4 項第7 等級之請領標準，核與法定程序
      無違，且有關原告殘廢等級之專業判斷，亦委由各專科醫
      師就原告診療相關資料為判定，並查無前揭審查專業判斷
      應考量之違誤情事，顯不具任何逾越權限或濫用權力之情
      形，本院自應予以尊重。從而，被告乃以原處分核定不予
      給付，揆諸前揭規定，並無違誤。足見原告此部分之主張
      ，顯係誤解法令，不足採信。
（四）原告又主張：其於98年2 月13日投書被告全球資訊網之意
      見信箱，詢問有關如何就新修訂之勞工保險失能給付標準
      附表「切除胰臟頭部致罹患糖尿病且病情迄今仍加重之第
      7-25項第9 等級失能給付」提出申請等事宜，被告嗣於同
      年2 月19日以電子郵件回覆原告得依法「向本局申請失能
      給付」，原告隨即於3 月11日持空白「勞工保險失能診斷
      書」前往臺大醫院請求醫師開具失能診斷書云云。惟查：
      原告當時並未告知其於88年12月間已因同一疾病致胸腹部
      臟器失能，領取第7 等級失能給付( 原殘廢給付) 在案，
      被告始回覆其得依法「向本局申請失能給付」，併予敘明
      。足見原告此部分之主張，亦非可採。
七、綜上所述，原告主張各節，均無可採，本件被告所為原處分
    ，並無違誤，爭議審定及訴願決定予以維持，亦無不合。原
    告仍執前詞，訴請撤銷，為無理由。又本件係簡易訴訟事件
    ，爰不經言詞辯論，逕予駁回。
八、本件事證已臻明確，兩造其餘攻擊防禦方法均與本件判決結
    果不生影響，故不逐一論述，併此敘明。
據上論結，本件原告之訴為無理由，爰依行政訴訟法第236條、
第233條第1項、第98條第1項前段判決如主文。
中    華    民    國    99    年    9    月     21    日
            臺北高等行政法院第一庭
                                  法  官  許麗華
上為正本係照原本作成。
本件以訴訟事件所涉及之法律見解具有原則性者為限，始得於本
判決送達後20日內向本院提出上訴狀並表明上訴理由，如已於本
判決宣示後送達前提起上訴者，應於判決送達後20日內補具上訴
理由（均按他造人數附繕本），且經最高行政法院許可後方得上
訴。
中    華    民    國    99    年    9    月     21    日
                                  書記官  林淑盈

司法院資訊處製作；財團法人民間司法改革基金會備份。
